【裁判字號】    97,交聲,492
【裁判日期】    970418
【裁判案由】    聲明異議
【裁判全文】
臺灣高雄地方法院刑事交通事件裁定    97年度交聲字第492號
原處分機關  高雄市政府交通局
異  議  人  甲○○
上列異議人即受處分人因違反道路交通管理處罰條例案件，對於
高雄市政府交通局97年2 月29日所為之處分（高市交裁字第裁32
-B00000000號），聲明異議，本院裁定如下：
    主  文
異議駁回。
    理  由
一、原處分略為：異議人即受處分人甲○○於民國97年2 月1 日
    17時55分許，駕駛車號Z8-667號營業一般小客車，行經高雄
    市○○路、光復一街口時，闖越紅燈，經高雄市政府警察局
    交通隊員警逕行舉發，而依道路交通管理處罰條例第53條第
    1 項之規定，裁處罰鍰新台幣（下同）2,700 元，並依道路
    交通管理處罰條例第63條第1 項之規定記違規點數3 點。
二、異議人異議意旨略以：伊確實有於上揭時間，駕駛上開車輛
    行經上開地點，當時遇到大塞車，伊停在慢車道路口前面，
    是時為綠燈，30秒後，變成紅燈，伊便將車輛從路口處迴轉
    中華三路往南方向行駛，正好遇到兩名警員在待轉區值勤，
    其中一位洪警員當時在路中央大聲說不能過來，伊當時已經
    迴轉到道路中央，只好倒車回慢車道，之後警員便開立如上
    之舉發通知單，伊係迴轉，並非闖越紅燈，原處分不當乃提
    起本件異議云云。
三、按汽車駕駛人，行經有燈光號誌管制之交岔路口闖紅燈者，
    處新臺幣一千八百元以上五千四百元以下罰鍰。前項紅燈右
    轉行為者，處新臺幣六百元以上一千八百元以下罰鍰，道路
    交通管理處罰條例第53條定有明文。次按汽車駕駛人有下列
    各款所列條款之一者，除依原條款處罰鍰外，並予記點：..
    . 三、有第四十三條、第五十三條或第五十四條情形之一者
    ，各記違規點數三點，道路交通管理處罰條例第63條第1 項
    第3 款亦有明文。
四、經查：
(一)、依道路交通標誌標線號誌設置規則第206 條第5 款第1 目規
    定，「圓形紅燈」之行車管制號誌係表示禁止車輛通行，並
    不得超越停止線或進入路口。
(二)、而異議人有於前揭時、地駕車行經有燈光號誌管制之交岔路
    口遇紅燈仍超越停止線、進入路口之交通違規行為乙情，業
    據異議人所自承，核與其自繪之現場圖狀況、其自述之交通
    違規陳述單情節相符，復有高雄市政府警察局舉發違反道路
    交通事件通知單、高雄市政府警察局新興分局97年2 月21日
    高市警新分六字第0970004352號書函附卷可稽，堪可採信，
    揆諸上揭規定說明，參以其自承情節，異議人之行為洵堪認
    定確係汽車駕駛人行經有燈光號誌管制之交岔路口闖紅燈之
    違規行為，異議人空言辯稱僅係迴轉，並未違規云云，難認
    有理。
(三)、綜上，異議人確有於前揭時、地駕車行經有燈光號誌管制之
    交岔路口而闖紅燈之違規行為。從而，原處分機關依道路交
    通管理處罰條例第53條第1 項暨違反道路交通管理事件統一
    裁罰標準及處理細則第43、44、67條等規定，裁處異議人罰
    鍰2,700 元，並依第63條第1 項第3 款規定，記違規點數3
    點，核無違誤，應予維持，本件異議人之異議為無理由，應
    予駁回。
五、據上論斷，依道路交通案件處理法第19條，裁定如主文。
中    華    民    國    97    年    4     月    18    日
                   交通法庭   法  官   吳金芳
以上證明與原本無異。
如不服本裁定應於送達後5日內向本院提出抗告狀。
中    華    民    國    97    年    4     月    18    日
                              書記官   武凱葳


司法院資訊處製作；財團法人民間司法改革基金會備份。
